---
title: 'Modelo Preditivo de Real State: Valor do Imóvel'
subtitle: Regressão
output:
  html_document:
    df_print: paged
---
# Introdução

Este notebook é um exemplo de um modelo de predição de valores imobiliários. Os dados são provenientes dos suburbios de Boston, e estão disponíveis no site do Kaggle.

A idéia é mostrar uma evolução contínua da construção do modelo, desde um modelo "cego" em que não há tratamento de variáveis e modificações significativas nos dados, até um modelo mais maduro, e dessa forma demonstrar o trabalho do analista em conhecer e transformar os dados até que um nível alto de precisão seja alcançado.

O modelo final deve prever o valor de um imóvel, baseado em 13 variáveis disponíveis.

## Informação sobre os dados

```{r echo=TRUE}
dt <- read.csv('data.csv')
```

São 514 observações de 14 variáveis, sendo que apenas uma delas é categórica e as demais são contínuas.

A descrição de cada uma segue abaixo:

- CRIM: índice de criminalidade per capita para o município
- ZN: proporção de zoneamento para área residencial acima de 25 mil sq. ft.
- INDUS: proporção de área industrial (exceto comercial) por cidade
- CHAS: Variável de proximidade ao Rio Charles River (= 1 caso próximo, senão =0)
- NOX: Índice de concentração de óxidos nítricos no ar (partes por 10 mil)
- RM: média de cômodos por habitação
- AGE: proporção de construções habitadas que foram construídas antes de 1940
- DIS: distância ponderada entre 5 áreas principais de trabalho de Boston
- RAD: Índice de acessibilidade a estradas radiais
- TAX: Índice de impostos sobre propriedade por $10,000
- PTRATIO: Razão aluno-professor por município
- B: Índice de população negra
- LSTAT: % da população na menor faixa de renda
- MEDV: Valor médio de imóvel habitado, em milhares de USD

# Análise Exploratória

```{r EDA, echo=TRUE}
# Pacotes necessários
library(tidyverse)
library(RColorBrewer)

```

Sumário dos dados:

```{r echo=TRUE}
summary(dt)
```

Há apenas 5 linhas em que os dados de RM não estão disponíveis. Aqui o tratamento dado será usar o número médio de cômodos no lugar dos "NA", e assim ter dados completos.

```{r echo=TRUE}
dt$RM[is.na(dt$RM)] <- mean(dt$RM, na.rm = TRUE)
```

E agora confirmando a estrutura dos dados, temos:

```{r echo=TRUE}
str(dt)
```

Onde pode-se observar que a variáveis "CHAS" está considerada como número inteiro. Para facilitar a modelagem dentro do R, será alterado para fator (factor)

```{r echo=TRUE}
dt$CHAS <- as.factor(dt$CHAS)
```

Agora que o básico foi feito, vamos dar uma olhada nos dados:

```{r}
head(dt)
```

Ainda olhando de forma geral os dados, vamos ver a correlação entre eles e também fazer um exame visual na sua distribuição.

```{r}
library(GGally)

ggpairs(dt) + theme_minimal() 
```

É possível ver que a maioria dos dados não tem uma distribuição normal. Em um momento futuro veremos qual o impacto de transformações nesses dados para melhorar o modelo.

Esta outra tabela mostra com mais clareza como está a correlação entre cada uma das 14 variáveis.

```{r}
library(corrplot)
correl <- cor(dt[,-4]) # essa função cria uma matriz com as correlações, exceto a variável CHAS, que é categórica.

corrplot(correl, method = 'color', tl.col = "black", tl.cex = 0.8) 
```
É possível ver alguns relacionamentos óbvios, como Maior taxa de criminalidade faz o preço dos imóveis cair, assim como índice de poluição.

```{r}
ggplot(dt, aes(CRIM, MEDV)) +
  geom_point(alpha = 0.8, size = 3, color = 'lightgreen', fill = 'blue')+ 
  theme_minimal() +
  ggtitle("Preço Médio em função da taxa de criminalidade")

ggplot(dt, aes(NOX, MEDV)) +
  geom_point(alpha = 0.8, size = 3, color = 'lightgreen', fill = 'blue')+ 
  theme_minimal() +
  ggtitle("Preço Médio em função do índice de poluição")
```


Agora dando uma olhada mais específica na variável principal, que é MEDV, o valor do imóvel. Essa será nosso Y, ou variável dependente, no modelo.

Primeiramente sua distrubuição num histograma:

```{r}
ggplot(dt, aes(MEDV)) + 
  geom_histogram(bins = 80,fill = 'lightgreen'  ) + 
  theme_minimal() + 
  geom_rug(color = 'lightgreen') +
  ggtitle('Distribuição do preço dos imóveis')
```
É possível ver que os dados possuem uma distribuição normal, porém há um conjunto de dados com valor alto, o que provavelmente significa uma mistura de dados. Solucionar esse ponto é outro item para melhoria no modelo.

Um teste de normalidade, portanto, terá um resultado negativo
:
```{r}
shapiro.test(dt$MEDV)
```
# Regressão Linear
Abaixo construiremos o primeiro modelo de regressão linear, utilizando todas as variáveis do conjunto de dados, sem qualquer modificação:

```{r}
modelo.linear <- lm(MEDV ~ ., data = dt)
summary(modelo.linear)
```
Com um resultado de R-Squared de 61.56%, e sem nenhuma modificação nas variáveis, até que pode-se considerar como um bom começo.

Vemos que apenas a variável INDUS não mostra significância. Podemos, portanto, verificar se o modelo melhora quando a retiramos:



```{r}
modelo.linear2 <- lm(MEDV ~ ., data = dt[,-3])
summary(modelo.linear2)
```
A melhora foi marginal, como 61.63%. Como boa prática, verificaremos como está a distribuição dos resíduos:


```{r}
plot(modelo.linear2, col = 'lightgreen')
```

Considerando que a distribuição de MEDV não é normal, os resíduos também mostraram variação. Essas correções são necessárias para melhorar a precisão do modelo.

# Melhorias no modelo
Os passos seguintes vão mostrar como outras modificações podem melhorar gradativamente os resultados de nosso modelo linear.

### 1) MEDV - Preço médio do imóvel
Conforme visto acima, a distribuição de MEDV não é normal, dado algum tipo de mistura de dados.

```{r}
summary(dt$MEDV)

ggplot(dt, aes(MEDV)) + 
  geom_boxplot( fill = 'lightgreen') + 
  theme_minimal() + 
  ggtitle('Boxplot de preço médio dos imóveis')

```

Vamos verificar o que há de diferente com os imóveis que possuem valor mais alto:

```{r}
quantile(dt$MEDV, probs = c(0, 0.1,0.2,0.3,0.4,0.5,0.6,0.7,0.8,0.9,1))
```
E complementar com um gráfico de densidade:


```{r}
ggplot(dt, aes(MEDV)) + 
  geom_density(fill = 'lightgreen'  ) + 
  theme_minimal() + 
  geom_rug(color = 'lightgreen') +
  ggtitle('Distribuição do preço dos imóveis')
```

Vamos utilizar uma transformação log(x)  dos dados e ve o resultado:

```{r}
MEDV2 <-log10(dt$MEDV)

qqnorm(MEDV2, pch = 1, frame = FALSE, col = 'lightgreen')
hist(MEDV2, col = 'lightgreen')

```

E agora observando o resultado no modelo:

```{r}
dt2 <- dt[,-3] # conforme o modelo anterior, retiramos a variável INDUS
dt2$MEDV <- MEDV2 # usando dados transformados por logarítmo

modelo.linear3 <- lm(MEDV ~ ., data = dt2)
summary(modelo.linear3)
```

E com isso aumentamos nosso R-Squared significativamente, de 61.63% para 68.4%


